【裁判字號】    98,訴緝,64
【裁判日期】    980527
【裁判案由】    毒品危害防制條例
【裁判全文】
臺灣高雄地方法院刑事判決              98年度訴緝字第64號
公  訴  人  臺灣高雄地方法院檢察署檢察官
被      告  甲○○
                    現於臺灣桃園監獄
                    現寄押臺灣高雄第二監獄
上列被告因違反毒品危害防制條例案件，經檢察官提起公訴（94
年度毒偵字第1509號），被告於本院準備程序中為有罪之陳述，
經合議庭裁定由受命法官依簡式審判程序獨任審理，本院判決如
下：
    主  文
甲○○施用第一級毒品，處有期徒刑玖月。
    事  實
一、甲○○於民國87年間因施用毒品案件，經本院裁定命入勒戒
    處所施以觀察勒戒，勒戒期滿因無繼續施用毒品傾向釋放出
    所，復於90年間因施用毒品案件，再經本院裁定命入勒戒處
    所施以觀察勒戒，勒戒期滿因有繼續施用毒品傾向，經本院
    裁定命入戒治處所施以強制戒治，於91年5 月31日因另案執
    行徒刑出所，而於91年10月21日期滿視為執行完畢。詎猶不
    知悔改，明知海洛因係毒品危害防制條例第2 條第2 項所列
    之第一級毒品，不得非法持有、施用，仍於上開觀察勒戒、
    強制戒治執行完畢釋放後年內，基於施用第一級毒品海洛因
    之犯意，於94年1 月27日下午4 時14分許回溯24小時內某時
    ，在不詳處所，以不詳方式施用第一級毒品海洛因1 次。嗣
    甲○○因他案假釋中付保護管束期間，於94年1 月27日下午
    4 時14分許，向臺灣高雄地方法院檢察署觀護人報到，並依
    法採尿送驗查獲。
二、案經臺灣高雄地方法院檢察署觀護人簽請案經臺灣高雄地方
    法院檢察署檢察官偵查起訴。
    理  由
一、本件被告甲○○所犯為死刑、無刑徒刑或最輕本刑為3 年以
    上有期徒刑以外之罪，其於準備程序中就被訴犯罪事實，為
    有罪之陳述，經法官告知簡式審判程序之旨，並聽取當事人
    之意見後，依刑事訴訟法第273 條之1 第1 項規定，裁定由
    受命法官獨任進行簡式審判程序，合先指明。
二、上揭犯罪事實，業據被告甲○○於本院審理時坦承不諱（見
    本院訴緝卷第3 、57頁），並有臺灣檢驗科技股份有限公司
    94 年2月14日濫用藥物尿液檢驗報告、尿液檢體監管紀錄表
    、臺灣高雄地方法院檢察署刑案查註紀錄表及臺灣高等法院
    被告全國前案紀錄表各1 紙附卷可稽（見偵卷第2 至9 頁，
    本院訴緝卷第38至44頁）。又被告甲○○於87年間因施用毒
    品案件，經本院裁定命入勒戒處所施以觀察勒戒，勒戒期滿
    因無繼續施用毒品傾向釋放出所，復於90年間因施用毒品案
    件，再經本院裁定命入勒戒處所施以觀察勒戒，勒戒期滿因
    有繼續施用毒品傾向，經本院裁定命入戒治處所施以強制戒
    治，於91年5 月31日因另案執行徒刑出所，而於91年10月21
    日期滿視為執行完畢之事實，有臺灣高雄地方法院檢察署刑
    案查註紀錄表及臺灣高等法院被告全國前案紀錄表各1 紙附
    卷可稽，是被告確係於強制戒治執行完畢釋放後，5 年內又
    為本件施用第一級海洛因之犯行甚明；從而，本案事證明確
    ，被告犯行堪予認定，應依法論科。
三、查海洛因係毒品危害防制條例第2 條第2 項所稱之第一級毒
    品，不得非法持有及施用。核被告所為，係犯毒品危害防制
    條例第10條第1 項之施用第一級毒品罪。被告持有第一級毒
    品海洛因之低度行為，已為施用之高度行為所吸收，不另論
    罪。至公訴意旨雖認：被告前因施用毒品等案件，經本院分
    別於90年12月28日及92年1 月30日，以90年度訴字第2854號
    、91年度訴字第2945號判處有期徒刑各9 月確定，93年6 月
    24日刑滿執行完畢，因認被告本件施用第一級毒品犯行構成
    累犯云云。然查，被告前於：(1)90年間因施用毒品案件，經
    本院以90年度訴字第2854號判處有期徒刑9 月確定；(2)另於
    91年間復因施用毒品等案件，經本院以91年度訴字第2945分
    別號判處有期徒刑7 月、3 月，應執行有期徒刑9 月確定；
    (3)另於92年間因竊盜案件，經本院以92年度簡字第603 號判
    處有期徒刑4 月確定；(4)另於92年間因施用毒品案件，經本
    院以92年度訴字第1874號判處有期徒刑10月確定。被告上開
    素行(2)至(4)所示之刑經本院裁定定其應執行刑為1 年9 月，
    並與素行(1)所示之有期徒刑9 月接續執行，於93年10月18日
    縮短刑期假釋出獄，而於94年6 月24日假釋期滿視為執行完
    畢，有臺灣高等法院被告全國前案紀錄表1 紙附卷可稽，而
    本件被告犯罪時間係94年1 月27日下午4 時14分許回溯24小
    時內某時，被告顯係於假釋付保護管束期間再犯本件犯行，
    而非於上開有期徒刑執行完畢5 年內再犯本件犯行，依修正
    前刑法第47條規定，並未構成累犯，此部分公訴意旨容有誤
    會，應予指明。爰審酌被告曾觸犯施用毒品之犯行，雖經強
    制戒治程式，仍未能斷戒施用毒品惡習，顯見其戒治意志不
    堅，缺乏勒戒動機，本應從重量刑以收刑罰教化之效。惟念
    其施用毒品係對己身殘害，並未造成他人具體危害，且能於
    犯後坦承犯行，態度尚稱良好等一切情狀，酌情量處如主文
    所示之刑，並定其應執行之刑，以示儆懲。另被告上開犯行
    之犯罪時間雖在96年4 月24日以前，然其係在本條例施行前
    ，於94年6 月6 日經本院通緝，而於98年4 月1 日遭緝獲，
    有本院94年6 月6 日雄院貴刑戌緝字第553 號通緝書及臺北
    市政府警察局刑事警察大隊98年4 月1 日通緝案件移送書各
    1 份在卷可稽（見本院94年度訴字第1175號卷第37、38頁，
    本院訴緝卷第7 頁），被告未於96年12月31日以前自動歸案
    接受審判，依中華民國96年罪犯減刑條第5 條規定，自不得
    依該條例減刑，附此敘明。
據上論斷，應依刑事訴訟法第273 條之1 第1 項、第284 條之 1
、第299 條第1 項前段，毒品危害防制條例第10條第1 項，判決
如主文。
本案經檢察官乙○○到庭執行職務。
中    華    民    國    98    年    5     月    27    日
                      刑事第五庭      法  官  陳盈吉
以上正本證明與原本無異。
如不服本判決，應於判決送達後10日內，向本院提出上訴狀。
中    華    民    國    98    年    5     月    27    日
                                      書記官  陳展榮
附錄本判決論罪科刑法條：
毒品危害防制條例第10條
施用第1級毒品者，處6月以上5年以下有期徒刑。
施用第2級毒品者，處3年以下有期徒刑。


司法院資訊處製作；財團法人民間司法改革基金會備份。
